臺灣臺中地方法院刑事判決　　　　　　　96年度訴字第1260號
公　訴　人　臺灣臺中地方法院檢察署
被　　　告　甲○○
上列被告因違反毒品危害防制條例案件，經檢察官提起公訴（96
年度毒偵字第1542號）及移送併辦（96年度毒偵字第1547號），
被告於準備程序中就被訴事實為有罪之陳述，經本院合議庭評議
後裁定由受命法官獨任改行簡式審判程序審理，判決如下：
    主    文
甲○○施用第一級毒品，累犯，處有期徒刑壹年；又施用第二級
毒品，累犯，處有期徒陸月。應執行有期徒刑壹年肆月。
    犯罪事實
一、甲○○曾因施用毒品案件，經依本院87年度聲字第3817號裁
    定送勒戒處所進行觀察、勒戒後，認無繼續施用毒品傾向，
    由臺灣臺中地方法院檢察署檢察官於民國87年9月10日以87
    年度偵緝字第397號為不起訴處分確定；又因施用毒品案件
    ，經本院以88年度毒聲字第749號裁定送勒戒處所進行觀察
    勒戒後，認有繼續施用毒品傾向，復經本院以88年度毒聲字
    第2007號裁定令入戒治處所施以強制戒治，於88年2月12日
    進入臺灣臺中戒治所接受強制戒治處分，嗣因執行成效良好
    ，經本院以88年度毒聲字第3643號裁定停止戒治，所餘戒治
    期間並付保護管束，於88年7月6日停止戒治釋放出所，於89
    年2月8日強制戒治期滿。前開施用毒品部分，並經提起公訴
    ，經本院於88年3月22日以88年度訴字第350號判處有期徒刑
    九月確定，於89年11月14日縮短刑期執行完畢。
二、甲○○復因施用毒品罪，經本院於94年3月10日以93年度訴
    字第2709號判處有期徒刑十一月、五月，應執行有期徒刑一
    年二月確定；又因竊盜罪，經本院於94年3月10日以94年度
    易字第350號判處有期徒刑七月確定；於94年4月15日入監接
    續執行前開有期徒刑，於95年7月14日因縮短刑期假釋出監
    ，於95年9月26日假釋期滿未經撤銷，以有期徒刑執行完畢
    論。
三、甲○○仍不知悔改及徹底戒絕，於前開強制戒治執行完畢釋
    放後五年內再因施用毒品案件遭判處有期徒刑後，竟仍基於
    施用第一級毒品海洛因之犯意，自95年12月間某日起至96年
    1月15日止，在臺中縣神岡鄉神岡國小停車場等地點，以將
    少許海洛因加水稀釋後，注入針筒內，以針筒注射之方式，
    施用第一級毒品海洛因多次；另基於施用第二級毒品甲基安
    非他命之犯意，自95年12月間某日起至96年1月15日止，在
    臺中縣神岡鄉神岡國小停車場等地點，以將少許甲基安非他
    命放入玻璃吸食器內以火燒烤使之產生煙霧後加以吸食之方
    式，施用第二級毒品甲基安非他命多次。嗣先於95年12月5
    日11時30分許，在臺中縣豐原市○○里○○○道社皮公園內
    ，因行跡可疑，為警攔查，經其同意採尿送驗結果，呈現嗎
    啡陽性反應，因而獲悉上情；復於96年1月18日20時40分許
    ，甲○○騎乘機車行經臺中縣清水鎮○○路與三民陸橋下時
    ，因違規闖越紅燈，遭警攔檢，經查發現其為毒品列管人口
    ，經帶回警局採尿送驗結果，呈現嗎啡、安非他命及甲基安
    非他命陽性反應，因而獲悉上情。
四、案經臺中縣警察局清水分局報告臺灣臺中地方法院檢察署檢
    察官偵查起訴暨移送併辦。
    理    由
一、訊據被告甲○○對於前揭時地分別施用第一級毒品海洛因及
    施用第二級毒品甲基安非他命多次等情，業於本院中坦認屬
    實，且被告為警查獲時所採集之尿液，經送驗結果，亦分別
    呈現嗎啡、安非他命及甲基安非他命陽性反應，此有中山醫
    學大學附設醫院檢驗科藥物檢測中心驗尿報告二份、臺中縣
    警察局清水分局委託鑑驗尿液代號與真實姓名對照表一份在
    卷可稽，並有刑案現場測繪圖一份、查獲現場位置圖一份在
    卷可稽，被告自白供述與現有事證相符，應堪置信。按觀察
    、勒戒或強制戒治執行完畢釋放後，五年內再犯毒品危害防
    制條例第十條之罪者，檢察官應依法追訴，毒品危害防制條
    例第二十三條第二項定有明文。倘被告於五年內已再犯，經
    依法追訴處罰，縱其第三次（或第三次以上）再度施用毒品
    之時間，在初犯經觀察、勒戒或強制戒治執行完畢釋放五年
    以後，已不合於「五年後再犯」之規定，且因已於「五年內
    再犯」，顯見其再犯率甚高，原實施觀察、勒戒或強制戒治
    ，已無法收其實效，即應依該條例第十條處罰（參照最高法
    院95年第七次刑事庭會議決議）。被告因施用毒品案件，經
    依本院87年度聲字第3817號裁定送勒戒處所進行觀察、勒戒
    後，認無繼續施用毒品傾向，由臺灣臺中地方法院檢察署檢
    察官於87年9月10日以87年度偵緝字第397號為不起訴處分確
    定；又因施用毒品案件，經本院以88年度毒聲字第749號裁
    定送勒戒處所進行觀察勒戒後，認有繼續施用毒品傾向，復
    經本院以88年度毒聲字第2007號裁定令入戒治處所施以強制
    戒治，於88年2月12日進入臺灣臺中戒治所接受強制戒治處
    分，嗣因執行成效良好，經本院以88年度毒聲字第3643號裁
    定停止戒治，所餘戒治期間並付保護管束，於88年7月6日停
    止戒治釋放出所，於89年2月8日強制戒治期滿；前開施用毒
    品部分，並經提起公訴，經本院於88年3月22日以88年度訴
    字第350號判處有期徒刑九月確定，於89年11月14日縮短刑
    期執行完畢；復因施用毒品罪，經本院於94年3月10日以93
    年度訴字第2709號判處有期徒刑十一月、五月，應執行有期
    徒刑一年二月確定，於95年7月14日因縮短刑期假釋出監，
    於95年9月26日假釋期滿未經撤銷，以有期徒刑執行完畢論
    等情，此有臺灣高等法院被告前案紀錄表一份在卷可按，則
    被告於前開強制戒治執行完畢釋放後，五年內已再犯施用毒
    品犯行，本件施用毒品之犯行，自應予依法追訴。本件事證
    已臻明確，被告犯行，洵堪認定。
二、按海洛因、甲基安非他命分別係屬毒品危害防制條例所定之
    第一、二級毒品，不得非法施用。核被告所為，係犯毒品危
    害防制條例第十條第一項之施用第一級毒品罪、第十條第二
    項之施用第二級毒品罪。被告為供施用而分別持有第一級毒
    品海洛因及持有第二級毒品甲基安非他命之低度行為，均應
    為施用第一級毒品海洛因及施用第二級毒品甲基安非他命之
    高度行為所吸收，不另論處。又被告於前開時間內先後多次
    施用第一、二級毒品之犯行，應視為法律構成要件行為之單
    數，分別論以集合犯之包括一罪，各僅受一次之法律評價。
    被告所犯施用第一級毒品罪及施用第二級毒品罪二者間，其
    犯意各別，行為互殊，法益亦異，應予分論併罰。臺灣臺中
    地方法院檢察署檢察官96年度毒偵字第1547號移送併辦部分
    ，與本案係屬集合犯之同一案件，應為本件起訴效力所及。
    查：被告前因施用毒品罪，經本院於94年3月10日以93年度
    訴字第270 9號判處有期徒刑十一月、五月，應執行有期徒
    刑一年二月確定；又因竊盜罪，經本院於94年3月10日以94
    年度易字第350號判處有期徒刑七月確定；於94年4月15日入
    監接續執行前開有期徒刑，於95年7月14日因縮短刑期假釋
    出監，於95年9月26日假釋期滿未經撤銷，以有期徒刑執行
    完畢論等情，此有臺灣高等法院被告前案紀錄表一份在卷可
    按，被告前受有期徒刑之執行完畢後，五年以內故意再犯本
    件有期徒刑以上之前開二罪，構成累犯，應依刑法第四十七
    條第一項之規定，分別論以累犯，並均加重其刑。爰審酌被
    告前因施用毒品之犯行，經歷強制戒治及入監服刑之機會，
    仍無法戒除施用毒品之惡習，五年內，猶故態復萌，再次施
    用毒品，無視於毒品對於自身健康之嚴重傷害及國家對於杜
    絕毒品犯罪之禁令，惟因施用毒品本身係屬自戕行為，對於
    社會所產生之潛在危害性尚屬輕微，且被告犯罪後業經坦承
    犯行，尚知悔悟，犯後態度良好，本院考量前因施用毒品罪
    經判處有期徒刑十一月、五月，合併應執行有期徒刑一年二
    月確定，甫於95年9月26日執行完畢後，再度於95年12月施
    用毒品，可見被告戒絕毒品之決心不足，惟因被告本次施用
    毒品之時間僅約一個月，認為公訴人針對被告施用第一、二
    級毒品之犯行分別具體求處有期徒刑一年一月、七月，應執
    行有期徒刑一年六月以上之刑度稍嫌過重等一切情狀，分別
    量處如主文所示之刑，並合併定其應執行之刑，以示懲儆。
據上論斷，應依刑事訴訟法第二百七十三條之一第一項、第二百
九十九條第一項前段，毒品危害防制條例第十條第一項、第二項
，刑法第十一條前段、第四十七條第一項、第五十一條第五款，
判決如主文。
中　　華　　民　　國　　96　　年　　6 　　月　　26　　日
                  刑事第五庭    法  官  巫淑芳
上正本證明與原本無異。
如不服本判決，應於送達後十日內向本院提出上訴狀（須附繕本
），上訴於臺灣高等法院臺中分院。
                                書記官  王麗麗
中　　華　　民　　國　　96　　年　　6 　　月　　26　　日
附錄論罪科刑法條：
毒品危害防制條例第10條：
施用第一級毒品者，處六月以上五年以下有期徒刑。
施用第二級毒品者，處三年以下有期徒刑。
